最高法院刑事判決                              八十八年度台上字第一七三一號
    上訴人  甲○○即馮麗珠）.
右上訴人因偽造有價證券案件，不服台灣高等法院花蓮分院中華民國八十七年七月二
十二日第二審判決（八十七年度上訴字第一八九號，起訴案號：台灣花蓮地方法院檢
察署八十七年度偵字第一五九號），提起上訴，本院判決如左：
    主  文
上訴駁回。
    理  由
按刑事訴訟法第三百七十七條規定，上訴於第三審法院，非以判決違背法令為理由，
不得為之。是提起第三審上訴，應以原判決違背法令為理由，係屬法定要件。如果上
訴理由狀並未依據卷內訴訟資料，具體指摘原判決不適用何種法則或如何適用不當，
或所指摘原判決違法情事，顯與法律規定得為第三審上訴理由之違法情形，不相適合
時，均應認其上訴為違背法律上之程式，予以駁回。本件原判決綜合調查證據之結果
，認上訴人甲○○犯有刑法第二百零一條第一項意圖供行使之用，而偽造有價證券罪
之事實，因認第一審判決論上訴人以上開罪名，處有期徒刑年月；偽造如原判決
事實欄所示本票四十張（按「暨其上李完署押四十枚」等字為贅字）均沒收，為無不
合，予以維持，駁回上訴人在第二審之上訴，已詳認定犯罪事實之依據及憑以認定
之理由，並對上訴人否認犯罪之辯詞，如何不足採信，均已依據卷內資料予以指駁及
說明，從形式上觀察，原判決並無違背法令情形。上訴意旨謂：本件係羅信安、林震
寰二人共同脅迫上訴人在系爭本票上加簽被害人「李完」名字為共同發票人，且平素
李完即將其印章交付上訴人保管使用，顯已概括授權，原判決遽予論處偽造有價證券
罪刑，顯非適法等語，係就原判決已詳為論斷與說明之事項，再為事實上之爭執，殊
非適法之第三審上訴理由。又依原判決所認定之事實，上訴人之行為係出於故意，自
不能主張不知其行為為犯罪，又無正當防衛或緊急避難行為，原判決未依刑法第十二
條第一項、第十六條、第二十三條及第二十四條之規定減輕或免除其刑，於法洵無不
合。再原判決理由二已說明審酌上訴人因無力償債始犯本件之罪，被害人已諒宥等情
狀，在法定刑內量處有期徒刑三年三月，難謂有對上訴人有利事項未予審酌之違法。
而原審法院八十七年度上訴字第一○三號誣告一案，與本件之間，核無刑事訴訟法第
七條所謂之相牽連案件關係，原審未就兩案併為審理，尤不得指為違法。此外，上訴
人徒憑己意，對原審職權之適法行使及原判決理由已詳為論斷之事項，任意爭辯，顯
與法定上訴第三審之形式要件不符，其上訴違背法律上之程式，應予駁回。
據上論結，應依刑事訴訟法第三百九十五條前段，判決如主文。
中      華      民      國    八十八    年      四      月      八      日
                              最高法院刑事第七庭
                                  審判長法官  謝  家  鶴
                                        法官  洪  文  章
                                        法官  花  滿  堂
                                        法官  陳  世  淙
                                        法官  洪  佳  濱
      右正本證明與原本無異
                                              書  記  官
中      華      民      國    八十八    年      四      月     十六     日
